【裁判字號】    92,訴,231
【裁判日期】    920822
【裁判案由】    毒品危害防制條例
【裁判全文】
臺灣士林地方法院刑事判決                          九十二年度訴字第二三一號
    公  訴  人  臺灣士林地方法院檢察署檢察官
    被      告  甲○○
右列被告因違反毒品危害防制條例案件，經檢察官提起公訴（九十二年度毒偵字第二
一一號、第二五二號）及移
    主  文
甲○○連續施用第一級毒品，累犯，處有期徒刑拾月，扣案如附表編號三所示之物沒
收。又施用第二級毒品，累犯，處有期徒刑肆月。應執行有期徒刑壹年，扣案如附表
編號三所示之物沒收。
    事  實
一、甲○○於民國八十三年間因違反肅清煙毒條例案件分別經本院八十三年度訴字第
    三八八號判處有期徒刑三年四月 (經上訴臺灣高等法院撤銷原判仍處有期徒刑三
    年四月確定）、八十三年度訴字第一０三四號判處有期徒刑二年二月確定，前開
    二裁判經聲請定應執行刑為五年，於九十一年三月三日假釋縮刑期滿執行完畢。
    又於八十六年間因施用毒品案件，經臺灣高等法院裁定令入勒戒處所觀察、勒戒
    後，認有施用毒品傾向，復經同院裁定令入戒治處所強制戒治，於八十八年六月
    三十日戒治期滿，臺灣高等法院乃於八十八年八月五日以八十七年度上訴字第二
    二八六號判處免刑確定。惟其竟仍未戒除毒癮，復基於施用第一級毒品海洛因之
    概括犯意及施用第二級毒品安非他命之犯意於假釋期滿後之九十一年五月中旬至
    九十二年一月二十一日二十二時許，連續多次在其位於臺北市○○區○○路六十
    四號五樓之住處以針筒注射方式，施打第一級毒品海洛因 (施打頻率約為每週三
    至四次），及於九十一年八月二十六日上午某時，以鋁箔紙燒烤產生煙霧方式吸
    食第二級毒品安非他命一次，嗣為警於如附表編號一至三所示時、地盤檢或持搜
    索票搜索查獲，並扣得如附表編號三所示之物，而查得上情。
二、案經內政部警政署國道公路警察局第六警察隊報請臺灣新竹地方法院檢察署檢察
    官呈請臺灣高等法院檢察署檢察長移轉及臺北市政府警察局刑警大隊、臺北市政
    府警察局內湖分局報請臺灣士林地方法院檢察署檢察官偵查起訴及移送併辦。
    理  由
一、右揭犯罪事實業據被告甲○○於本院調查、審理時坦承不諱 (本院卷第四三至四
    七頁訊問筆錄及本院審判筆錄第二至三頁參照），被告各次查獲之尿液經送臺灣
    尖端先進生技醫藥股份有限公司、臺灣檢驗科技股份有限公司以氣相層析質譜分
    析法鑑驗結果，尿液中亦呈有鴉片類藥物或安非他命陽性反應，亦有臺灣尖端先
    進生技醫藥股份有限公司九十一年十二月十二日、九十二年三月五日濫用藥物檢
    驗報告及臺灣科技檢驗股份有限公司濫用藥物尿液檢驗報告各一紙在卷可稽 (九
    十二年度毒偵字第三四號卷第十頁、九十二年度毒偵字第二一一號卷第八頁、九
    十二年度毒偵字第三九七號第四頁參照），並有扣案被告所有用以注射、呈裝、
    勺舀海洛因之用之如附表編號三所示之物可佐，足認被告之自白與事實相符，而
    可認定。又被告前於八十六年間因施用毒品違反毒品危害防制條例案件，經臺灣
    高等法院裁定觀察勒戒後，有施用毒品傾向，並再經裁定強制戒治，期滿後並經
    臺灣高等法院於八十八年八月五日判處免刑確定，亦有臺灣高等法院八十七年度
    上訴字二二八六號判決 (九十二年度毒偵字第二一一號卷第五十至五一頁參照）
    及臺灣高等法院被告全國前案紀錄表附卷可參，顯見被告係於施用毒品強制戒治
    期滿經法院判處免刑確定後五年內，再為本件犯行，依毒品危害防制條例第二十
    三條第二項前段之規定，自應進入訴訟程序審理。是本件事證明確，被告犯行堪
    以認定。
二、核被告甲○○所為係犯毒品危害防制條例第十條第一項、第二項之施用第一級毒
    品及施用第二級毒品罪。被告施用毒品前分別持有第一級毒品海洛因及第二級毒
    品安非他命之低度行為，應為施用毒品之高度行為所吸收，均不另論罪。被告多
    次施用第一級毒品海洛因之犯行，時間緊接，所犯構成要件相同，應係基於概括
    之犯意所為，應論以連續施用第一級毒品一罪，並加重其刑。被告所犯前開二罪
    ，犯意各別，罪名互異，應予分論併罰。查被告前曾受如事實欄所載有期徒刑之
    執行完畢，此有臺灣高等法院檢察署刑案紀錄簡覆表在卷可稽，其於有期徒刑執
    行完畢後五年以內，再犯有期徒刑以上之刑之罪，為累犯，應就上開連續施用第
    一級毒品罪遞予加重其刑並就施用第二級毒品罪加重其刑，公訴意旨雖僅就被告
    九十一年八月二十六日、十一月五日施用海洛因犯行為起訴，而未就其餘施用海
    洛因犯行於起訴書敘及，然本於審判不可分，本院仍應加以審究。爰審酌施用毒
    品雖屬個人自殘行為，然考量被告前已經執行強制戒治後仍再次施用毒品，顯缺
    乏法治觀念，且自制能力甚差，易受外界影響，惟犯後坦承犯行，態度尚佳及其
    犯罪之動機、目的、手段，犯罪時所受之刺激、品性、生活狀況、智識程度等一
    切情狀，就上開二罪分別量處如主文所示之刑，並定其應執行刑，以示警懲。扣
    案如附表編號三所示之物，為被告所有供勺舀、注射、呈裝海洛因以施用毒品犯
    罪所用之物，業據被告供明在卷，應依法宣告沒收。又未扣案之施用安非他命鋁
    箔紙及歷次注射海洛因所用注射針筒，雖亦係被告所有用以施打或吸食毒品犯罪
    所用之物，然據被告供稱業已丟棄，衡情應已滅失，爰不另為宣告沒收，併此敘
    明。
三、據上論斷，應依刑事訴訟法第二百九十九條第一項前段、毒品危害防制條例第十
    條第一項、第二項，刑法第十一條前段、第五十六條、第四十七條、第五十一條
    第五款、第三十八條第一項第二款，判決如主文。
本案經檢察官王碧霞到庭執行職務。
中      華      民      國    九十二    年      八      月    二十二    日
                                  臺灣士林地方法院刑事第三庭
                                      審判長法  官  雷  雯  華
                                            法  官  李  育  仁
                                            法  官  王  沛  雷
右正本證明與原本無異。
如不服本件判決，得自判決送達之日起十日內，向本院提起上訴。
                                            書記官  詹  志  鵬
中      華      民      國    九十二    年      八      月    二十二    日
附錄本判決論罪科刑依據之法條：
毒品危害防治條例第十條第一項、第二項：
  施用第一級毒品者，處六月以上五年以下有期徒刑。
  施用第二級毒品者，處三年以下有期徒刑。
附表：
┌──┬──────────┬──────────┬──────────┐
│編號│查獲時間            │查獲地點            │查獲扣案物品及數量  │
├──┼──────────┼──────────┼──────────┤
│一  │九十一年八月二十六日│國道三號北向九十公里│無                  │
│    │三時許              │處（盤檢查獲）      │                    │
│    │                    │                    │                    │
├──┼──────────┼──────────┼──────────┤
│二  │九十一年十一月五日十│臺北市○○區○○路六│無                  │
│    │五時三十分許        │四號五樓（搜索票搜索│                    │
│    │    │查獲)               │                    │
├──┼──────────┼──────────┼──────────┤
│三  │九十二年一月二十二日│均同右              │注射針筒壹支、空塑膠│
│    │十六時許            │                    │袋貳只、勺藥吸管壹支│
│    │                    │                    │                    │
└──┴──────────┴──────────┴──────────┘


司法院資訊處製作；財團法人民間司法改革基金會備份。
